【裁判字號】    92,簡上再,1
【裁判日期】    920407
【裁判案由】    聲請再審
【裁判全文】
台灣新竹地方法院刑事裁定                          九十二年度簡上再字第一號
    聲  請  人  甲○○
    即受判決人
                丙○○
                乙○○
右列聲請人因傷害案件，對於本院中華民國九十二年一月二十七日第二審確定判決（
九十一年度簡上字第四四號），聲請再審，本院裁定如左：
    主  文
再審之聲請駁回。
    理  由
一、本件聲請意旨：聲請人等因傷害案件，經本院第一審以九十年度竹東簡字第一八
    四號刑事簡易判決判處聲請人等各拘役三十日，並經本院九十一年度簡上字第四
    四號刑事判決駁回上訴確定。惟該確定判決係以聲請人未提出證據，當時聲請人
    係信任法院能明察秋毫。又聲請人丙○○於事發後曾與告訴人丁○○接觸時，告
    訴人口口聲聲稱「有碰到我就算打」，有錄音帶為憑，可見告訴人混淆傷害之認
    定，並可證明聲請人等應受無罪之判決，聲請人等因未提出有利於己之證據，始
    經判決有罪確定，爰依刑事訴訟法第四百二十條第一項第六款（聲請狀誤載為同
    條第三項）規定聲請再審云云。
二、按有罪之判決確定後，因發見確實之新證據，足認受有罪判決之人應受無罪、免
    訴、免刑或輕於原判決所認罪名之判決者，為受判決人之利益，得聲請再審；又
    法院認為無再審理由者，應以裁定駁回之，刑事訴訟法第四百二十條第一項第六
    款、第四百三十四條第一項分別定有明文。又刑事訴訟法第四百二十條第一項第
    六款所謂發見確實之新證據，係指該證據於事實審法院判決前已經存在，為法院
    、當事人所不知，不及調查斟酌，至其後始行發見，且就證據本身形式上觀察，
    固不以絕對不須經過調查程序為條件，但必須顯然可認為足以動搖原有罪確定判
    決，而為受判決人無罪、免訴、免刑或輕於原判決所認罪名之判決者為限。倘受
    判決人因對有利之主張為原審判決所不採，事後提出證明，以圖證實在原審前所
    為有利之主張為真實，據以聲請再審者，該項證據既非判決後所發現，即難憑以
    聲請再審。故受理聲請再審之最後事實審法院，應就聲請再審理由之所謂「新證
    據」，是否具備事實審判決前已經存在，為法院、當事人所不知，事後方行發見
    之「嶄新性」，及顯然可認足以動搖原有罪確定判決，應為無罪、免訴、免刑或
    輕於原判決罪名之「顯然性」二要件，加以審查，為判斷應否准予開始再審之準
    據；又所稱確實之新證據係指其證據之本身在客觀上可認為真實，毋須經過調查
    ，即足以動搖原判決，使受刑人得受有利之裁判者而言，若在客觀上就其之真實
    性為如何，尚欠明瞭，非經相當之調查，不能辨其真偽，即與確實新證據之「確
    實」含義不符，自難採為聲請再審之理由（最高法院八十五年度臺抗字第三○八
    、四二四號判決可資參酌）。
三、經查，被件聲請人等確因傷害案件，經本院第一審以九十年度竹東簡字第一八四
    號刑事簡易判決判處聲請人等各拘役三十日，並經本院九十一年度簡上字第四四
    號刑事判決駁回上訴確定，且於原審即主張告訴人丁○○於案後發即曾表示：「
    誰叫你碰到我，我就要告你傷害」等語（參本院九十年度竹東簡字第一八四號卷
    第７頁聲請人等聲明狀），並有錄音帶為證（本院九十一年度簡上字第四四號第
    ４２頁），業據本院調卷核閱無訛。揆諸前揭說明，聲請人等提出之錄音帶，顯
    然係於事實審法院判決前即已經存在，且縱聲請人等主張錄音帶之內容屬實，惟
    參諸該錄音帶之內容，依形式上觀察，亦未達顯然可認為足以動搖原有罪確定判
    決之程度。據此，聲請人等提出之錄音帶證據，既非原確定判決後所發現，已難
    憑以聲請再審，況依該錄音帶證據之本身形式上觀察，在客觀上是否可認為真實
    ，已非無可疑，而須經過調查，且縱使該錄音帶形式上為真實，亦未達顯然可認
    為足以動搖原有罪確定判決之程度。綜上，聲請人等提出之錄音帶證據，尚與刑
    事訴訟法第四百二十條第一項第六款所謂發見之「新證據」要件不符，其據以聲
    請再審，應認為無再審理由，應予駁回。
四、據上論斷，應依刑事訴訟法第四百三十四條，裁定如主文。
中      華      民      國    九十二    年    四    月      七          日
                              臺灣新竹地方法院刑事第一庭
                                  審判長法  官  賴  淑  敏
              法        官  李  珮  瑜
                                  法        官  汪  銘  欽
右正本證明與原本無異。
不得抗告。
                                  書   記   官  江  靜  玲
中      華      民      國    九十二    年    四    月      七          日


司法院資訊處製作；財團法人民間司法改革基金會備份。
